臺灣高等法院民事裁定　　　　　　　　　100年度抗字第982號
抗　告　人　劉高寶月
上列抗告人因與相對人信義房屋仲介股份有限公司間損害賠償事
件，對於中華民國100年6月9日臺灣臺北地方法院100年度訴字第
1319號裁定提起抗告，本院裁定如下：
    主      文
抗告駁回。
抗告訴訟費用由抗告人負擔。
    理      由
一、抗告人起訴及抗告意旨略以：
  (一)伊於民國（下同）99年2月27日與相對人簽訂信義房屋買賣
    仲介專任委託書（下稱系爭委託書），將伊所有坐落台北縣
    新店市○○段162地號土地應有部分139/5000暨其上1526建
    號即門牌號碼台北縣新店市○○街35巷16弄9號4樓所有權全
    部之建物（下稱系爭房地），委託相對人以總價新台幣（下
    同）9,580,000元仲介出售。
  (二)事後，相對人所屬營業員向伊表示，系爭房地同棟6樓曾於
    89年8月間發生兇殺事件，須於系爭委託書附表即物件說明
    書中載明兇案資訊，並稱若未揭露此資訊，則將來會遭買方
    控告等，並向伊保證有把握以合於市場交易行情之價格售出
    ，然簽約後6個月之委託銷售期間，系爭房地乏人問津，經
    伊另行委託其他公司銷售，迄於99年10月12日始以8,400,00
    0元售出，伊受有1,200,000元之損失，顯係因相對人於上開
    物件說明書記載同棟樓房曾發生兇案之故。
  (三)伊無須於不動產現況說明書中標示前開兇殺案件，相對人令
    伊揭露，已損害伊自由處分財產之權利；系爭房屋未如期售
    出，亦使伊精神飽受折磨，並令伊背負疑似凶宅主人之污名
    ，致伊名譽因此受損，爰依民法第184條第1項、第195條第1
    項、第227條、第227條之1及不動產經紀管理條例第26條第2
    項等規定，請求相對人應給付1,500,000元及法定遲延利息
    。
  (四)相對人於兩造簽立系爭委託書時，並未告知伊系爭委託書中
    有提付仲裁之約款，且相對人強令伊揭露非屬專有部分之資
    訊，業已違反系爭委託書附表即標的物現況說明書第17條約
    定，則相對人抗辯本件應提付仲裁，對伊顯失公平，原法院
    裁定將本件提付仲裁前停止訴訟程序，顯非適法，應將原裁
    定廢棄，繼續訴訟程序等語。
二、按仲裁協議，如一方不遵守，另行提起訴訟時，法院應依他
    方聲請裁定停止訴訟程序，並命原告於一定期間內提付仲裁
    ，仲裁法第4 條第1 項前段定有明文。次按仲裁係基於私法
    上契約自由原則而設立私法紛爭自主解決之制度。當事人間
    約定以仲裁解決爭議，基於契約信守之原則，均應受其拘束
    （最高法院98年度台抗字第396 號裁定參照）。查：
  (一)系爭委託書第12條約定：「甲（即抗告人）乙（即相對人）
    雙方同意，如因本契約事項所生之一切爭議，雙方合意交付
    中華民國仲裁協會依其仲裁規則，於中華民國仲裁協會總會
    或分會進行仲裁，如不動產標的坐落之縣市無中華民國仲裁
    協會總會或分會時，即以乙方之簽約中心為仲裁地，並以仲
    裁判斷結果為最終依據」，有抗告人提出之系爭委託書可憑
    （見原法院卷第12頁）。
  (二)相對人於原法院100年5月24日之言詞辯論期日拒絕為本案之
    言詞辯論，抗辯本件須依仲裁約款提付仲裁等語，有聲請狀
    及言詞辯論筆錄可按（見原審卷第44-45、59頁）。
  (三)據上，抗告人與相對人約定以仲裁解決系爭委託書所生之一
    切爭議，本件抗告人又係因系爭委託書爭議，提起之債務不
    履行等損害賠償之訴，依前揭說明，抗告人自應受上開仲裁
    條款之拘束。是原法院裁定本件於仲裁程序終結前，停止訴
    訟程序，並命抗告人於收受原裁定翌日起30日內將本件提付
    仲裁，即無不合。抗告人以相對人未告知系爭委託書中有提
    付仲裁之約款；相對人強令伊揭露非屬專有部分之資訊，業
    已違反系爭委託書附表即標的物現況說明書第17條約定，如
    將本件提付仲裁，顯失公平云云，均不足採信。抗告意旨指
    摘原裁定不當，求予廢棄，為無理由，應予駁回。
三、據上論結，本件抗告為無理由，爰裁定如主文。
中    華    民    國  100     年    7     月    19    日
                   民事第十五庭
                       審判長法  官 林恩山
                             法  官 郭松濤
                             法  官 陳雅玲
正本係照原本作成。
本裁定除以適用法規顯有錯誤為理由外，不得再抗告。如提起再
抗告，應於收受後10日內委任律師為代理人向本院提出再抗告狀
。並繳納再抗告費新台幣1000元。
中    華    民    國   100    年    7     月    20    日
                              書記官 潘大鵬